臺灣新竹地方法院刑事判決　　　　　　
                                      111年度易字第390號
公  訴  人  臺灣新竹地方檢察署檢察官
被      告  鄭香春


上列被告因竊盜案件，經檢察官提起公訴（111年度偵字第4720
、5624號），被告於本院準備程序中就被訴事實為有罪之陳述，
經本院裁定改行簡式審判程序，判決如下：
    主  文
鄭香春犯竊盜罪，共貳罪，各處有期徒刑參月，如易科罰金，均
以新臺幣壹仟元折算壹日。應執行有期徒刑伍月，如易科罰金，
以新臺幣壹仟元折算壹日。
    事  實
一、鄭香春意圖為自己不法所有，基於竊盜之犯意，分別為下列
    犯行：
（一）於民國111年3月26日16時41分許，在新竹縣○○鄉○○○街000
      0地號之工地內，趁無人注意之際，徒手竊取徐培鈺管領
      放置於該處工地之鋼筋1批(總重量50公斤)並置於推車上
      ，得手後，經警方接獲民眾報警，遂於新竹縣芎林鄉綠獅
      三街發現鄭香春徒步正以推車載運上開鋼筋，始查悉上情
      。
（二）於111年4月23日19時27分許，在新竹縣○○鄉○○村○○○○區○○
      段0000地號之那山工地內，趁無人注意之際，徒手竊取周
      嘉祥管領放置於該處工地之鋼筋1批(總重量82公斤)並置
      於推車上，惟重量過重無法推運，遂手持鋼筋2支徒步返
      家，經周嘉祥發覺失竊報警處理，警方遂於工地旁發現鄭
      香春手持上開鋼筋2支，始查悉上情。
二、案經徐培鈺訴由新竹縣政府警察局橫山分局報告臺灣新竹地
    方檢察署（下稱新竹地檢署）檢察官偵查起訴。
    理  由
壹、程序部分
　　被告鄭香春所犯刑法第320條第1項之竊盜罪，非死刑、無期
    徒刑、最輕本刑為3年以上有期徒刑之罪，或高等法院管轄
    第一審之案件，被告於本院準備程序進行中，就被訴事實為
    有罪之陳述，經告以簡式審判程序之旨，並聽取檢察官、被
    告及辯護人之意見後，本院認合於刑事訴訟法第273條之1第
    1項之規定，裁定進行簡式審判程序。又依刑事訴訟法第273
    條之2、同法第159條第2項規定，簡式審判程序不適用傳聞
    法則有關限制證據能力之相關規定，附予敘明。
貳、實體部分
一、認定犯罪事實所憑之證據及理由： 
（一）上開犯罪事實，業據被告於偵查、本院訊問、準備程序及
      簡式審判程序中均坦承不諱（見新竹地檢署111年度偵字
      第4720號偵查卷《下稱111偵4720卷》第38頁、新竹地檢署1
      11年度偵字第5624號偵查卷《下稱111偵5624卷》第68頁、
      本院111年度易字第390號卷（下稱本院卷）第26頁、第28
      頁、第33頁），並有下列證據可資佐證，足認被告之任意
      性自白均核與事實相符，堪以採信：
  １、證人即被害人徐培鈺（見111偵4720卷第10頁）、周嘉祥（
      見111偵5624卷第11頁）於警詢時之證述。
  ２、新竹縣政府警察局橫山分局111年3月26日扣押筆錄、扣押
      物品目錄表、扣押物品收據（見111偵4720卷第11至15頁
      ）。
  ３、證人徐培鈺之贓物認領保管單（見111偵4720卷第16頁）。
  ４、111年3月26日查獲現場照片5張（見111偵4720卷第19至21
      頁）。
  ５、新竹縣政府警察局橫山分局111年4月23日扣押筆錄、扣押
      物品目錄表、扣押物品收據（見111偵5624卷第12至16頁
      ）。
  ６、證人周嘉祥之贓物認領保管單（見111偵5624卷第17頁）。
  ７、111年4月23日監視器畫面照片29張、遭竊現場照片15張（
      見111偵5624卷第25至35頁）。
（二）綜上所述，本案事證已臻明確，被告犯行洵堪認定，應依
      法論科。　　　　　　
二、論罪科刑：
（一）核被告所為，均係犯刑法第320條第1項之竊盜罪。
（二）被告所為2次竊盜罪犯行間，犯意各別，行為互殊，應予
      分論併罰。
（三）爰審酌被告前已有多次竊盜前科，有臺灣高等法院被告前
      案紀錄表附卷可憑，竟仍不思循正當途徑獲取所需，為貪
      圖一己之私而竊取被害人等所管領之財物，顯乏尊重他人
      財產權之觀念，所為實應予非難；惟念其坦承犯行之犯後
      態度，兼衡其自述高中畢業之智識程度、案發時從事營造
      業，在工地蓋房子，受僱粗工、未婚無子女、案爾時與哥
      哥及大伯同住、經濟狀況勉持（見本院卷第33頁），暨其
      犯罪之動機、目的、手段、實際所生危害程度、所竊財物
      已發還及被害人徐培鈺意見（見本院卷第21頁）等一切情
      狀，分別量處被告如主文所示之刑，並定應執行刑及均諭
      知易科罰金之折算標準。
三、沒收：
（一）按犯罪所得，屬於犯罪行為人者，沒收之；於全部或一部
      不能沒收或不宜執行沒收時，追徵其價額；犯罪所得已實
      際合法發還被害人者，不予宣告沒收或追徵，刑法第38條
      之1第1項前段、第3項、第5項分別定有明文。
（二）本案被告所竊得之物，業已發還被害人等乙節，有前揭贓
      物認領保管單附卷可憑（見111偵4720卷第16頁、111偵56
      24卷第17頁），參照前揭規定，其犯罪所得既已發還被害
      人等，自毋庸宣告沒收，併此敘明。
據上論斷，應依刑事訴訟法第273條之1第1項、第299條第1項前
段，刑法第320條第1項、第51條第5款、第41條第1項前段，刑法
施行法第1條之1第1項，判決如主文。
本案經檢察官劉晏如提起公訴，檢察官黃嘉慧到庭執行職務。
中　　華　　民　　國　　111 　年　　5 　　月　　23　　日
                  刑事第六庭  法　官　    蔡玉琪
以上正本證明與原本無異。
如不服本判決應於收受本判決後20日內向本院提出上訴書狀，上
訴書狀應敘述具體理由。上訴書狀未敘述上訴理由者，應於上訴
期間屆滿後20日內補提理由書狀於本院(均須按他造當事人之人
數附繕本 )「切勿逕送上級法院」。 
中　　華　　民　　國　　111 　年　　5 　　月　　23　　日
                              書記官      李念純
附錄本案論罪科刑法條：
刑法第320條第1項：
意圖為自己或第三人不法之所有，而竊取他人之動產者，為竊盜
罪，處5年以下有期徒刑、拘役或50萬元以下罰金。